【裁判字號】    92,裁,723
【裁判日期】    920605
【裁判案由】    綜合所得稅
【裁判全文】
最  高  行  政  法  院  裁  定                    九十二年度裁字第七二三號
    聲  請  人  甲○○
    相  對  人  財政部臺灣省中區國稅局
    代  表  人  許虞哲
右聲請人因綜合所得稅事件，對於中華民國九十一年五月二日本院九十一年度裁字第
三五八號裁定，聲請再審。本院裁定如左：
    主  文
再審之聲請駁回。
再審訴訟費用由聲請人負擔。
    理  由
本件前訴訟程序，聲請人對於臺中高等行政法院八十九年度訴字第一六七號判決（下
稱原審判決）上訴，本院認其上訴不合法，以九十一年度裁字第三五八號裁定予以駁
回，聲請人對之為本件再審之聲請，主張其上訴指摘原審未依其請求向福懋興業股份
有限公司（以下簡稱福懋公司）調取聲請人簽具給該公司之收據，遽予判決，有應調
查未予調查之違背法令；復於上訴狀引用財政部八十七年十二月二十二日台財稅字第
八七一九五五三七九號函說明三後段「依其屬拋棄占有國有土地使用權之補償或屬生
雜漁等之補償分別依前揭函釋規定徵免所得稅」，具體指出原審判決對於系爭補償費
違背上開行政釋示而為判決，顯有違背法令之處具體予以指摘，原裁定予以駁回，顯
有違誤等語。查聲請人於九十年一月十二日之辯論意旨狀，已自行提出其配偶出具予
福懋公司系爭補償費收據（原審卷第一一○頁），且原處分卷內亦附有該收據，原審
法院自毋庸再行調取。又原審判決係以聲請人之配偶許秀珠領取福懋公司代為發放之
補償費時，除出具收據記載「茲向貴公司收到本人占有土地．．．之生雜魚補償費計
新台幣捌佰零壹萬整」外，並另出具「雲林縣麥寮鄉○○○段許厝寮小段已登錄公有
土地使用拋棄書」，載明「立拋棄書人許秀珠因無法耕作使用土地願將．．．公有土
地使用權拋棄，由承受人繼續使用收益．．．以後有關本標示土地一切承租手續由對
方自行負責，絕無異議」，此有該收據及拋棄書影本附於原處分卷第九頁、第十一頁
可證。因認聲請人配偶領取補償費，顯係聲請人配偶拋棄使用該等土地之對價，而非
完全為生雜魚損失之補償費或買賣該水產，並引用財政部七十四年五月六日台財稅第
一五五四三號函釋，依所得稅法第十四條第一項第九類規定減除成本及必要費用後之
餘額認定聲請人之所得額。足見原審判決係認定系爭所得屬聲請人之配偶拋棄占有國
有土地使用權之補償，應予課徵所得稅。聲請人對於原審判決提起上訴，所表明之上
訴理由，係就原審取捨證據，認定事實之職權行使而為指摘，對於該判決究有如何合
於不適用法規，適用法規不當或行政訴訟法第二百四十三條第二項所列各款之情形，
則未具體明。本院九十一年度裁字第三五八號裁定，認聲請人之上訴為不合法，予
以駁回，尚難認適用法規顯有錯誤。聲請人據以為本件再審之聲請，不能認為有理由
。
據上論結，本件再審之聲請為無理由，依行政訴訟法第二百八十三條、第二百七十八
條第二項、第一百零四條、民事訴訟法第九十五條、第七十八條，裁定如主文。
中    華    民    國    九十二      年      六        月        五      日
                    最 高 行 政 法 院  第 五 庭
                                審 判 長 法  官      徐  樹  海
                                         法  官      黃  璽  君
                                         法  官      鄭  淑  貞
                                         法  官      林  家  惠
                                         法  官      林  茂  權
右  正  本  證  明  與  原  本  無  異
                                         法院書記官  阮  桂  芬
中    華    民    國    九十二      年      六        月      五        日


司法院資訊處製作；財團法人民間司法改革基金會備份。
